【裁判字號】    88,家訴,248
【裁判日期】    890306
【裁判案由】    否認子女
【裁判全文】
臺灣板橋地方法院民事判決  八十八年度家訴字第二四八號
    原      告    丙○○
    被      告    乙○○
    兼法定代理人  甲○○    籍.
                            現住台北縣新莊市○○街一三四號三樓
右當事人間確認非婚生子女事件，本院判決如左：
    主      文
確認被告乙○○非原告與被告甲○○所生之婚生女。
訴訟費用由被告負擔。
    事      實
甲、原告方面：
  一、聲明：如主文所示。
  二、陳述：原告與被告甲○○係夫妻，但於兩造婚姻關係存續中，因雙方感情不睦
      ，故被告稍不如意，即常以拳腳等暴力相向，致原告痛苦難耐，度日如年，是
      原告為避免被告所為之不堪同居虐待，乃自民國︵下同︶八十七年三月某日起
      ，遷移處所至台北縣新莊市○○路二○五號一樓，自此以後兩造即無行任何夫
      妻之義務。其後，原告於八十七年十一月二十一日生有一女即被告乙○○，並
      於八十八年十一月八日申請辦理出生登記完畢，雖依民法規定，從子女出生日
      回溯第一百八十一日起至第三百零二日止為受胎期間，如受胎期間係在婚姻關
      係存續中，推定其所生子女為婚生子女，惟因此段期間，兩造確實在分居之狀
      態下，從未有過夫妻敦倫之行為，亦即僅有夫妻之名而無夫妻之實，是被告乙○○顯非被告甲○○之親生女，為此，依民法第一千零六十三條之規定提起本
      訴等語。
  三、證據：提出戶籍謄本二件為證。
乙、被告方面：
  一、聲明：同意原告之請求。
  二、陳述：被告乙○○並非伊與原告所生，因原告自八十七年六月間起即離開被告
      ，而未與原告共同生活，是被告乙○○絕非其親生女等語。
丙、本院依職權囑託法務部調查局鑑定兩造間之親子血源關係。
    理      由
一、原告主張其與被告甲○○全係夫妻，雖被告乙○○係於原告與被告甲○○婚姻關
    係存續中所生之女即被告乙○○，然其並非自被告甲○○受胎所生之事實，業據
    提出戶籍謄本一件為證，復為被告甲○○於言詞辯論時所是認，且經本院囑託法
    務部調查局鑑兩造間之親子血源關係結果，該局認為：「以上各項鑑定結果，依
    據遺傳法則，乙○○之DNA STR系統FGA、TH01、CSF1PO、D13S317、D7S820、 D8
    S1179、D21S11 式等各項型別與甲○○各項相對應之型別均矛盾，因此認為乙○○與甲○○二者間無血緣關係。」此亦有該局八十九年一月三十一日（八九）陸
    （四）字第八九○○三○七四號鑑定通知書一紙附卷可憑，可見本件原告之主張
    堪信為真實。
二、按妻之受胎係在婚姻關係存續中者，推定其所生子女為婚生子女。前項推定，如
    夫妻之一方能證明妻非自夫受胎者，得提起否認子女之訴，但應於知悉子女出生
    之日起一年內為之，民法第一千零六十三條定有明文。本件原告丙○○之受胎係
    在其與被告甲○○之婚姻關係存續中，依法雖可推定被告乙○○為被告甲○○之
    婚生女，惟被告乙○○既非原告丙○○自被告甲○○受胎所生，則原告於八十七
    年十一月二十一日知悉被告乙○○出生之日起一年內提起本件訴訟，請求判決如
    主文所示，洵屬有據，應予准許。
三、據上論結，本件原告之訴為有理由，依民事訴訟法第八十五條第一項前段、第七
    十八條，判決如主文。
中      華      民      國    八十九    年      三      月      六      日
                                    臺灣板橋地方法院家事法庭
~B法  官  高文淵
右正本證明與原本無異。
如不服本判決，應於判決送達後廿日內，向本院提出上訴狀。
中      華      民      國    八十九    年      三      月      六      日
~B書記官  李錦輝


司法院資訊處製作；財團法人民間司法改革基金會備份。
